【裁判字號】    90,裁,497
【裁判日期】    900712
【裁判案由】    任用
【裁判全文】
最  高  行  政  法  院  裁  定                      九十年度裁字第四九七號
    原      告  乙○○
    被      告  甲○○
    代  表  人  邱進益
右當事人間因任用事件，再審原告對本院中華民國八十八年十二月十六日八十八年判
字第○四一二四號判決，提起再審之訴。本院裁定如左︰
    主  文
再審之訴駁回。
再審訴訟費用由再審原告負擔。
    理  由
按行政訴訟之當事人，對於本院之判決提起再審之訴，經駁回後，不得復以同一原因
事實，又對駁回再審之訴之判決，更行提起再審，本院四十四年裁字第二十七號著有
判例。本件再審原告原任法務部調查局訓練委員，於民國八十四年十一月三日及同年
十一月八日向再審被告陳情，請求逕為辦理渠任現職之簡任任用審查，並追溯至七十
六年十一月生效，案經再審被告於八十四年十一月三十日以八四台中審一字第一二一
四一六二號書函答復略以：「．．．前經本部於八十四年十月十四日以八四台中審一
字第一二○三二三四號書函答復，為兼顧法律與事實並維先生權益，先生如經主管機
關查明職缺重新核派簡任訓練委員，並追溯至七十六年十一月生效，本部同意據以辦
理任用審查。．．．查公務人員之任免係屬各機關首長權責，必於派代職務後始得送
本部辦理任用審查；如無簡任職務之派代，本部亦無法逕為任用審查，因先生所請
及主管機關任免權責，仍請依本部上開函釋辦理。．．．」嗣再審原告復於八十五年
一月二十四日以相同訴求向再審被告陳情，亦經再審被告於八十五年二月九日以八五
台中審一字第一二六○四九二號書函答復略以：「查先生曾於八十四年十月二日、十
一月三日、八日先後以相同訴求陳情前來，均經本部分別於八十四年十月十四日以八
四台中審一字第一二○三二三四號暨八十四年十一月三十日以八四台中審一字第一二
一四一六二號書函詳復先生各在案；．．．。」再審原告不服，提起訴願、再訴願，
均以再審被告八十五年二月九日八五台中審一字第一二六○四九二號書函並非行政處
分，原告不得對之提起訴願、再訴願，及再審原告對再審被告八十四年十一月三十日
八四台中審一字第一二一四一六二號書函不服，於已逾三十日法定期限始提起訴願，
亦於法不合，而就程序上予以駁回。再審原告乃提起行政訴訟，經本院八十六年度判
字第六○三號判決：「再訴願決定、訴願決定均撤銷。」並於理由欄指明由訴願機關
另為適法之處理及再審被告八十五年二月九日八五台中審一字第一二六○四九二號書
函是否為原告獨立爭訟之標的，宜一併查明。案經再審被告重行審理決定訴願駁回後
，再審原告循序提起行政訴訟，為本院八十七年度判字第九○號判決駁回，遂以該判
決有行政訴訟法第二十八條第一款再審事由，對之提起再審之訴，經本院八十七年度
判字第一三六八號判決駁回（再審原告另依行政訴訟法第二十八條第十款對本院八十
七年度判字第九○號判決再審部分，經本院八十七年度裁字第八三五號裁定以逾期提
起駁回）。再審原告復以本院八十七年度判字第一三六八號再審判決有行政訴訟法第
二十八條第一款、第十款再審情形為由，提起再審之訴。經本院於八十八年十二月十
六日以八十八年判字第○四一二四號判決（下稱原判決）駁回其再審之訴後，再審原
告又以本件原判決有行政訴訟法第二十八條第一款、第十款再審情形為由，提起再審
之訴，主張再審被告未依公務人員俸給法之相關規定，回復再審原告原晉之俸給，於
法有違，並以再審被告七十七年九月二十二日台華甄一字第二○四九九一號函，係原
判決漏為斟酌之重要證物云云，顯以同一原因事實援為再審之原因，揆諸首揭判例意
旨，難謂合法，應予駁回。
據上論結，本件再審之訴為不合法，爰依行政訴訟法施行法第二條、行政訴訟法第二
百七十八條第一項、第一百零四條、民事訴訟法第九十五條、第七十八條，裁定如主
文。
中    華    民    國     九十        年      七      月      十二       日
                    最 高 行 政 法 院  第 二 庭
                                審 判 長 法  官      陳  石  獅
                                         法  官      林  家  惠
                                         法  官      彭  鳳  至
                                         法  官      高  啟  燦
                                         法  官      黃  合  文
右  正  本  證  明  與  原  本  無  異
                                         法院書記官  王  福  瀛
中    華    民    國     九十        年      七      月      十六       日


司法院資訊處製作；財團法人民間司法改革基金會備份。
